【裁判字號】    92,簡上,83
【裁判日期】    921105
【裁判案由】    傷害
【裁判全文】
臺灣桃園地方法院刑事判決                          九十二年度簡上字第八三號
    上  訴  人
    即  被  告  乙○○○
右列被告因傷害案件，不服本院中壢簡易庭九十年度壢簡字第八二六號，中華民國九
十年十月二十二日第一審簡易判決（聲請簡易判處刑書案號：九十年度偵字第一一二
一四號），提起上訴，本院合議庭判決如左：
    主  文
上訴駁回。
    事  實
一、乙○○○、甲○○○（已經本院中壢簡易庭科處罰金四千元，如易服勞役，以三
    百元折算一日確定）在桃園縣中壢市○○路二一號內壢國小門口前相鄰擺設地攤
    ，二人時因地攤擺設位置起爭執，於九十年六月九日上午十時許，在內壢國小門
    口前，甲○○○因乙○○○在挑洗攤位上之蔬菜時弄濕其攤位上欲販賣之青草，
    甲○○○要乙○○○將攤位挪開，二人起口角，雙方更進而基於傷害之故意，乙
    ○○○動手捏甲○○○右大腿內側，甲○○○亦動手反擊，甲○○○因此受有右
    大腿瘀傷二處（三Ｘ三公分、五Ｘ四公分），翌日上午九時三十分許，在內壢國
    小門口前，二人又因攤位擺設位置起衝突，雙方並承前傷害之概括犯意互毆，甲
    ○○○因此受有右上臂擦傷併瘀傷（六Ｘ四公分）、前胸壁瘀傷（五Ｘ一公分）
    及足部擦傷（一Ｘ○．五公分），乙○○○亦受有左肩臂瘀傷六Ｘ八公分之傷害
    。
二、案經甲○○○訴由桃園縣警察局中壢分局報請台灣桃園地方法院檢察署檢察官偵
    查聲請簡易判決處刑。
    理  由
一、訊據上訴人即被告乙○○○否認有傷害犯行，辯稱「：連續二天，兩個人有吵，
    是她打我，第一天他打我手，第二天她拿椅子要砸我：我沒有打她，是她打我，
    把我打倒在地：」（九十二年七月十七日本院調查）、「：我沒有跟她拉扯，是
    我在挑菜她跑過來打我：」（九十二年九月二十四日本院調查）等語，經查被告
    與告訴人甲○○○二人連續於右述時、地因攤位擺設之事起衝突拉扯互毆而雙方
    均受傷之情，已據告訴人甲○○○於警、偵查及本院調查時陳述甚詳，並有甲○
    ○○受傷診斷證明書影本一紙在卷足稽，而據診斷證明書內記載：「右上臂（六
    Ｘ四公分）及右大腿（三Ｘ三公分、五Ｘ四公分）、前胸（瘀傷五Ｘ一公分）及
    右足部（一Ｘ○．五公分）多處擦傷及瘀傷：」，與告訴人甲○○○所述之「他
    （指被告乙○○○）就先捏我兩腿內側，用指甲搓我眼睛及下巴：用活動手推車
    撞我的腳：」（九十年六月十三日警訊）、「：抓我右上臂：」（九十二年六月
    二日本院調查）、「：她（指被告乙○○○）以偷襲方式捏我右大腿膝蓋上方內
    側：第二天她用手戳了以後她就坐回矮凳，又吵架，又攻擊我右手上臂：」等所
    述遭攻擊處而致受傷之情形相符，又據被告於九十二年七月十七日本院調查時稱
    「：我擺了二、三十年位置，她要搶我的位置：」之詞，可見被告認為其長期擺
    設攤位位置已被告訴人侵害，而被告並不否認有於上開二日在內壢國小前因攤位
    擺設位置與告訴人發生爭吵，是其出於氣憤而動手打告訴人，自非不可想像，且
    被告於九十年七月二十七日偵查時亦坦稱與告訴人甲○○○為了擺地攤佔位置的
    大小而發生爭執，互相拉扯而受傷，從而告訴人甲○○○指述被告有動手傷人，
    應非子虛，自值採信，而被告前述辯解係卸責之詞，不足採信，本件事證明確，
    被告犯行堪予認定。
二、核被告所為，係犯刑法第二百七十七條第一項之傷害罪。原審以被告對告訴人之
    傷害犯行，事證均臻明確，援引刑法第五十六條、第二百七十七條第一項、第四
    十二條第二項，罰金罰鍰提高標準條例第一條前段、第二條，科處被告罰金四千
    元，如易服勞役以三百元折算一日，其認事用法具無違誤之處，量刑亦屬妥適，
    應予維持。被告上訴意旨仍爭執其未為傷害犯行，核無理由，應予駁回。
據上論斷，應依刑事訴訟法第四百五十五條之一第三項、第三百六十八條，判決如主
文。
本案經檢察官鍾和憲到庭執行職務。
中      華      民      國    九十二    年     十一     月      五      日
                                     臺灣桃園地方法院刑事第五庭
                                        審判長法  官 江振義
                                              法  官 邱滋杉
                                              法  官 林婷立
右正本證明與原本無異。
不得上訴。
                                              書記官 楊鳳滿
中      華      民      國    九十二     年     十一    月      七     日


司法院資訊處製作；財團法人民間司法改革基金會備份。
